# 同一控制下，母公司转让部分子公司股权问题

提问人：ioyoi1989 时间：2017-12-12 00:41:46
陈版好，各位大大好， 最近接触到一个关于同一控制下股权转让的问题， 年初我们城市的母公司A收购了一家外部的B公司100%的股权，形成非同一控制下的企业合并，且收购溢价较高， 由于存在需要代B公司原控股股东缴纳所得税的合同义务，但相关金额存在谈判空间，未能完全确认长期股权投资的入账价值 只能暂时按目前实际支付的对价确认长期股权投资。 然后年初的时候根据集团的要求成立了一家由母公司A控股99%的跟投公司C， 11 月份的时候完成股权转让，把母公司A关于B公司10%的股权作价卖给了跟投公司C，形成同一控制下的股权转让， 请问在单体层面，子公司B是否只需要调整股本的辅助账，母公司A是否按收到子公司C的作价冲减长期股权投资， 而子公司C则按支付的作价确认长期股权投资？ 然后在合并层面，收购时形成的溢价怎么处理，母公司A与子公司C对子公司B的长期股权投资是怎样被完全抵销的， 存在少数股东权益如何确认，资产负债表和利润表应该如何处理? 最后关于母公司A转让股权是否需要确认投资收益（具体转让股权的作价可调整），是否需要缴税？ 感谢各位的指导。

回答人：chenyiwei
A转让股权给C时，在作价公允的前提下，可以像转让给非关联方一样确认股权转让损益。在A的合并报表层面，将该交易作为一项内部顺流交易正常予以抵销处理。C按实际支付的转让价款确认对B的投资或金融资产。合并报表层面将母公司单独报表确认的投资收益与C的投资成本中的相应金额对冲，将这部分投资恢复到初始取得成本，再正常进行权益抵销即可。

提问人：ioyoi1989 时间：2017-12-26 00:08:30
陈版，还有几个问题
1. C公司针对10%的股权是应该确认长期股权投资还是可供出售？C公司的董事会（ 3 人）其实与A公司的一致。
2. A公司针对转移的股权投资是不是存在两种处理方法：一是直接按C支付的对价来冲减长投，这样就可以不用确认投资损益；
二是按长投成本10%冲减，与C支付对价的差额确认损益，这样就涉及是否税务的问题，那如果是投资收益的话，是否需要交税，如果是投资损失的话，是否需要确认递延。

回答人：chenyiwei
1 、两公司股权结构和董事会相同不代表其中一个对另一个具有重大影响。 2 、应采用你说的后一种方法确认处置损益。